臺灣高雄地方法院刑事判決　　　　　　　　　　　　九十三年度訴字第一二八號
　　公　訴　人　臺灣高雄地方法院檢察署檢察官
　　被　　　告　甲○○
右列被告因違反毒品危害防制條例案件，經檢察官提起公訴（九十三年度偵字第一○
三一號、第一一九三號）暨移
院訊問後自白犯罪，改以簡式審判程序審理，本院判決如左：
    主  文
甲○○連續施用第一級毒品，累犯，處有期徒刑拾月。扣案第一級毒品海洛因壹小包
（淨重零點零玖公克、空包裝重零點貳參公克）沒收銷燬之。扣案注射針筒壹支及注
射液空瓶貳瓶均沒收。
    事  實
一、甲○○因違反肅清煙毒條例，經臺灣高等法院高雄分院以八十一年度上訴字第七
    四二號判處有期徒刑三年二月確定，復因違反槍砲彈藥刀械管制條例，經本院以
    八十一年度易字第三二九三號判處有期徒刑六月確定，上開二罪經本院以八十一
    年度聲字第二八四號裁定應執行有期徒刑三年五月確定，於民國八十一年七月十
    四日入監服刑，於八十三年二月七日假釋付保護管束，於假釋期間違反肅清煙毒
    條例，經撤銷假釋，應執行殘刑有期徒刑二年七月八日，且其違反肅清煙毒條例
    犯行，經臺灣高等法院高雄分院以八十五年度上訴字第八五號判處有期徒刑三年
    六月確定，於八十五年五月十七日入監服刑，並接續執行前開殘刑有期徒刑二年
    七月八日，於八十七年十一月十九日假釋付保護管束，嗣再經撤銷假釋，於九十
    年六月十一日入監服刑，於九十二年十月三十一日縮短刑期執行完畢。其前因施
    用毒品案件，經本院以八十九年度毒聲字第八一七四號裁定送觀察、勒戒後，認
    有繼續施用毒品之傾向，經本院以八十九年度毒聲字第九七四六號裁定令入戒治
    處所施以強制戒治，於戒治期間表現良好，經本院以九十年度毒聲字第二七一五
    號裁定停止戒治，所餘戒治期間付保護管束，於九十年十二月十八日交付保護管
    束期滿，經臺灣高雄地方法院檢察署檢察官於九十一年一月五日，以九十一年度
    戒毒偵字第一七號不起訴處分確定。詎不知悔改，於上開強制戒治執行完畢釋放
    後五年內，基於施用第一級毒品之概括犯意，於九十三年一月中旬起至九十三年
    四月二十二日止，在其位於高雄縣鳳山市○○里○○路九一巷二弄七之三號四樓
    住處，將海洛因摻礦泉水置於針筒內皮下注射之方式，每隔二、三天一次，連續
    施用第一級毒品海洛因多次。嗣民眾向警方檢舉甲○○有施用毒品行為，警方遂
    報請臺灣高雄地方法院檢察署檢察官向本院聲請核發搜索票，並於九十三年二月
    二十三日十五時五分許，持本院核發之搜索票至上開住處搜索，扣得甲○○所有
    預備供施用毒品所用之注射針筒一支與注射液空瓶二瓶，因而查獲。甲○○又經
    警方於九十三年四月二十二日二十時許，在高雄市○○區○○路六四巷一七弄一
    一號前盤查查獲，並扣得甲○○所有供施用之第一級毒品海洛因一小包（淨重零
    點零九公克、空包裝重零點二三公克）。
二、案經高雄縣政府警察局、高雄市政府警察局小港分局先後報請臺灣高雄地方法院
    檢察署檢察官偵查起訴暨移送併案審理後，由本院改依簡式審判程序審理。
    理  由
一、本件被告所犯係死刑、無期徒刑、最輕本刑為三年以上有期徒刑以外之罪，其於
    準備程序中就被訴事實為有罪之陳述，經法官告知簡式審判程序之旨，並聽取公
    訴人、被告之意見後，本院認為適宜獨任進行簡式審判程序，故本件適用簡式審
    判程序審理，合先敘明。
二、訊據被告甲○○對於右揭時地連續施用第一級毒品之犯行坦承不諱，而被告於九
    十三年二月二十三日、同年四月二十二日為警查獲所採取之尿液，經送驗結果均
    呈嗎啡陽性反應，有高雄縣政府衛生局九十三年二月二十七日九三煙檢字第三○
    一號煙毒尿液檢驗成績書、尿液採證代碼對照表、高雄市立凱旋醫院九十三年五
    月九日高市凱醫檢字第○一八三一號煙毒尿液檢驗成績書、尿液代碼與姓名對照
    表各一份存卷足憑，而警方於九十三年四月二十二日扣得之白色粉末一小包經送
    驗結果，含有第一級毒品海洛因成分，淨重零點零九公克、空包裝重零點二三公
    克，此亦有法務部調查局九十三年七月十五日調科壹字第二二○○一七五二八號
    鑑定通知書一紙附卷可佐，足徵被告上開自白與事實相符，其確有連續施用第一
    級毒品之犯行無訛。又被告前因施用毒品案件，經本院以八十九年度毒聲字第八
    一七四號裁定送觀察、勒戒後，認有繼續施用毒品之傾向，經本院以八十九年度
    毒聲字第九七四六號裁定令入戒治處所施以強制戒治，於戒治期間表現良好，經
    本院以九十年度毒聲字第二七一五號裁定停止戒治，所餘戒治期間付保護管束，
    於九十年十二月十八日交付保護管束期滿，經臺灣高雄地方法院檢察署檢察官於
    九十一年一月五日，以九十一年度戒毒偵字第一七號不起訴處分確定之事實，有
    上開不起訴處分書、臺灣高等法院被告全國前科紀錄表及臺灣高雄地方法院檢察
    署刑案資料查註紀錄表各一份附卷可參，事證明確，被告犯行洵堪認定。
三、按海洛因屬毒品危害防制條例第二條第二項規定之第一級毒品，不得非法持有、
    施用。次按犯毒品危害防制條例第十條施用第一級、第二級毒品之罪者，應先將
    被告送勒戒處所觀察、勒戒，經觀察、勒戒後，認有繼續施用毒品傾向者，應由
    檢察官聲請法院裁定令入戒治處所施以強制戒治，強制戒治期滿，應由檢察官為
    不起訴之處分，依此強制戒治執行完畢釋放後，五年內再犯第十條之罪，檢察官
    應依一般刑事訴訟程序予以起訴論罪科刑，此觀諸毒品危害防制條例第二十條第
    一項、第二項、第二十三條第二項前段規定自明。本案被告於強制戒治執行完畢
    釋放後五年內再犯施用毒品罪，揆諸前開說明，即屬應依法論罪科刑之行為，是
    核被告所為，係犯毒品危害防制條例第十條第一項之施用第一級毒品罪。被告施
    用第一級毒品前後持有海洛因之低度行為，應為施用之高度行為所吸收，不另論
    罪。又被告先後多次施用第一級毒品之犯行，時間緊接，手法相同，觸犯構成要
    件同一之罪名，顯係基於概括犯意反覆為之，爰依連續犯之規定論以一罪。併案
    部分雖未據起訴，然與該部分與公訴人起訴之犯罪事實具有連續犯之裁判上一罪
    關係，應為起訴效力所及，本院自應併予審究。又被告前因違反肅清煙毒條例，
    經臺灣高等法院高雄分院以八十一年度上訴字第七四二號判處有期徒刑三年二月
    確定，復因違反槍砲彈藥刀械管制條例，經本院以八十一年度易字第三二九三號
    判處有期徒刑六月確定，上開二罪經本院以八十一年度聲字第二八四號裁定應執
    行有期徒刑三年五月確定，於八十一年七月十四日入監服刑，於八十三年二月七
    日假釋付保護管束，於假釋期間違反肅清煙毒條例，經撤銷假釋，應執行殘刑有
    期徒刑二年七月八日，且其違反肅清煙毒條例犯行，經臺灣高等法院高雄分院以
    八十五年度上訴字第八五號判處有期徒刑三年六月確定，於八十五年五月十七日
    入監服刑，並接續執行前開殘刑有期徒刑二年七月八日，於八十七年十一月十九
    日假釋付保護管束，嗣再經撤銷假釋，於九十年六月十一日入監服刑，於九十二
    年十月三十一日縮短刑期執行完畢，有臺灣高等法院被告全國前案紀錄表在卷可
    按，其前受有期徒刑之執行完畢，五年內再犯本案有期徒刑以上之罪，為累犯，
    應依刑法第四十七條之規定加重其刑。爰審酌被告歷經觀察、勒戒、強制戒治等
    程序，猶無法戒絕毒癮，仍再度施用海洛因，顯見其意志不堅，有違政府制定毒
    品危害防制條例之立法美意，本不宜寬貸，惟念其所為尚未害及他人，且犯後坦
    承犯行，態度尚佳等一切情狀，量處如主文所示之刑。扣海洛因一小包（淨重零
    點零九公克、空包裝重零點二三公克）係屬毒品危害防制條例規定之第一級毒品
    ，應依同條例第十八條第一項前段規定宣告沒收銷燬之。至警方於九十三年二月
    二十三日扣得之注射針筒一支與注射液空瓶二瓶經送驗結果雖無海洛因反應，有
    高雄醫學大學附設中和紀念醫院九十三年五月十八日編號0000－000號、
    編號0000－000號檢驗報告二紙存卷可考，然此係被告所有預備供施用海
    洛因所用之物，業據被告自承在卷（本院九十三年八月十二日審判筆錄），爰依
    刑法第三十八條第一項第二款之規定宣告沒收。
據上論斷，應依刑事訴訟法第二百七十三條之一第一項、第二百九十九條第一項前段
，毒品危害防制條例第十條第一項、第十八條第一項前段，刑法第十一條、第五十六
條、第四十七條、第三十八條第一項第二款，判決如主文。
本案經檢察官乙○○到庭執行職務。
中      華      民      國      九十三      年      八    月    十八    日
                                  臺灣高雄地方法院刑事庭
                                      法  官    莊  珮  君
右正本證明與原本無異。
如不服本判決，應於判決送達後十日內，向本院提出上訴狀。
                                      書記官    呂  怜  勳
中      華      民      國      九十三      年      八    月    十八    日
附錄：
毒品危害防制條例第十條第一項
施用第一級毒品者，處六月以上五年以下有期徒刑。
